

# **Divin NDAYISHIMA**

Développeur React | React Native | Next.js | Node.js | Nest.js

## **CONTACT**

- **L** +33 6 03 69 75 07
- divin.ndayishima@outlook.com
- 5 rue Franklin, 94400 Vitry-sur-Seine

#### **FORMATIONS**

Master Analyse Conception et Développement Informatique

Université d'Angers - France

2018 - 2020

Licence Informatique

Université d'Angers - France

2015 - 2018

## **COMPÉTENCES**

#### Web & Mobile

JavaScript, React JS, React Native, Next JS, Node JS, Java Spring Boot

#### Base de données

MongoDB, MySQL, PostgreSQL

#### **Tests**

Jest, Ava, Puppeteer, Detox

#### Conteneurisation

Docker

#### **Autres**

Bash, Git, Gitlab CI / CD, Microsoft AppCenter, AWS, OVHCloud

## **PROFIL**

Je suis un développeur JavaScript / TypeScript doté d'une expertise robuste en React.js, React Native et Next.js.

Ma maîtrise de ces technologies me permet de créer des applications avec des interfaces graphiques d'un niveau avancé. De plus, je possède des compétences avancées en Node.js et Nest.js qui me donnent la possibilité de concevoir des APIs hautement performantes.

Mon parcours de plusieurs années dans le développement se traduit par une capacité éprouvée à produire des résultats exceptionnels. Chaque projet est pour moi l'occasion de déployer des solutions techniques pointues pour répondre aux besoins spécifiques.

## **EXPÉRIENCES PROFESSIONNELLES**

À distance

juin 2022 - sept. 2023

#### Norsys x ZOL | Développeur React Native / Nest.js

- ✓ Développement mobile de l'application myR.A.S qui est un accès à l'espace personnel des intérimaires inscrits chez le groupe R.A.S
- ✓ Architecture, conception des APIs et de nouvelles fonctionnalités
- ✓ Mise en place des tests unitaires et end-to-end
- ✓ Mise en place du déploiement automatisé de l'application avec Microsoft AppCenter
- React Native, Redux, Nest.js, MongoDB, Jest, Detox
- Scrum, Git, Gitlab CI/CD, Docker, Microsoft AppCenter, AWS

Lyor

nov. 2021 - juin 2022

#### Norsys x HomeServe | Développeur React.js / Gatsby

- ✓ Développement d'un tunnel de souscription aux contrats de prestations
- ✓ Gestion des signatures de documents avec YouSign
- ✓ Mise en place des tests fonctionnels
- ✓ Mise en place d'un déploiement continu de la nouvelle application
- 🧸 React.js, Gatsby, GraphQL, CMS Prismic, Jest, Ava, Puppeteer
- Scrum, Jira, Git, Gitlab CI/CD, Docker, YouSign, Google Cloud Platform

Lvon

sept. 2020 - oct. 2021

#### Plebicom | Développeur full stack - React.js, React Native, Next.js, Spring

- ✓ Développement web et mobile des applications eBuyClub et Hubside Reward Club
- ✓ Développement des APIs de la plateforme eBuyClub
- ✓ Mise en place d'un déploiement continu de l'application web d'eBuyClub
- 🎎 JavaScript, React.js, React Native, Redux, Next.js, Java Spring Boot
- Scrum, Jira, Git, Gitlab CI/CD

Angers

avr. 2018 - août 2020

### Lambdasoft | Développeur React.js / Node.js

- ☑ Développement d'une application de prise de rendez-vous en ligne
- ✓ Évolution d'une application de gestion de cabinets médicaux
- ✓ Développement d'un service d'envoi de mails et SMS
- ✓ Édition et visualisation d'une feuille de soins électronique
- ✓ Développement d'un service de télétransmission d'une feuille de soins électronique à la sécurité sociale
- 🎎 JavaScript, Node JS, React JS, Bash
- Git, OVHCloud